【裁判字號】    95,上訴,1136
【裁判日期】    950622
【裁判案由】    偽造貨幣
【裁判全文】
臺灣高等法院刑事判決                95年度上訴字第1136號
上  訴  人  臺灣板橋地方法院檢察署檢察官
上  訴  人
即  被  告  丙○○
                    （另案於臺灣臺北監獄執行）
指定辯護人  本院公設辯護人丁○○
被      告  甲○○
義務辯護人  袁大蓉律師
上列上訴人因偽造貨幣案件，不服臺灣板橋地方法院93年度訴字
第1834號，中華民國95年1 月12日第一審判決（起訴案號：臺灣
板橋地方法院檢察署93年度偵字第2732號、第9590號），提起上
訴，本院判決如下：
    主  文
原判決撤銷。
丙○○意圖供行使之用而交付偽造之通用紙幣，累犯，處有期徒
刑參年陸月。扣案如附表編號1至3所示偽造之新臺幣面額壹仟元
紙幣拾捌張，均沒收。
甲○○意圖供行使之用而收集偽造之通用紙幣，處有期徒刑貳年
。扣案如附表編號4、5所示偽造之新臺幣面額壹仟元紙幣陸張，
均沒收。
    事  實
一、丙○○前因違反毒品危害防制條例案件，經原審法院以90年
    度訴字第1398號判決，其中施用第一級毒品部分判處有期徒
    刑7月，施用第二級毒品部分判處有期徒刑6月，應執行有期
    徒刑1年確定，於民國92年8月20日縮刑期滿執行完畢。詎不
    知悛悔，明知某真實姓名年籍不詳、綽號「小馬」之成年男
    子（該人向丙○○自稱為「乙○○」，於93年6月5日下午 4
    時許，在臺北縣板橋市○○路9號606室與丙○○等人同為警
    查獲後，即以「馬福志」名義應訊，本判決以下所稱「乙○○」、「馬福志」，均指該名綽號「小馬」之人）所持有之
    新臺幣面額1000元紙幣，為偽造之通用紙幣，竟意圖供行使
    之用，於93年6月5日上午某時許，搭乘「小馬」所駕駛之汽
    車（車牌號碼不詳），而於行經臺北縣板橋市○○路附近之
    際，以行使後換得真鈔之半數交予「乙○○」為代價，向「
    乙○○」收集如附表所示偽造之新臺幣面額1000元紙幣24張
    ；另於同日即93年6月5日中午，在台北縣板橋市○○路路旁
    ，將其中附表編號4、5所示之6 張偽造通用紙幣無償交付甲○○，而甲○○亦明知丙○○所持有之該紙幣，為偽造之通
    用紙幣，仍基於供行使之用之意圖而收集之。嗣於同日下午
    4時許，丙○○與甲○○在臺北縣板橋市○○路9號606 室為
    警查獲，並同意搜索而經警分別自丙○○背包內扣得如附表
    編號1至3所示偽造之通用紙幣18張）、自甲○○皮包內扣得
    如附表編號4、5所示偽造之通用紙幣6張。
二、案經臺北縣政府警察局板橋分局報請臺灣板橋地方法院檢察
    署檢察官偵查起訴。
    理  由
甲、程序部分：
一、被告丙○○於警詢自白之證據能力：
    被告丙○○辯稱：警詢乃遭警刑求，筆錄係由警員先行繕打
    後，始命伊照稿宣讀及錄音，自白非其本意等語。按被告之
    自白，非出於強暴、脅迫、利誘、詐欺、疲勞訊問、違法羈
    押或其他不正之方法，且與事實相符者，得為證據；被告陳
    述其自白係出於不正之方法者，應先於其他事證而為調查，
    該自白如係經檢察官提出者，法院應命檢察官就自白之出於
    自由意志，指出證明之方法，刑事訴訟法第156條第1項、第
    3 項分別定有明文。是首應查明者，乃被告丙○○警詢自白
    之證據能力。經查：
  (一)前開警詢之錄音帶經原審勘驗結果，除被告丙○○並未言及
    偽造通用紙幣號碼「JP983702XD」外，其餘陳述內容均與警
    詢筆錄所載相同，此復經原審於94年12月21日審判期日當庭
    播放、勘驗屬實（見原審卷第298 頁、第324至337頁），依
    前揭錄音內容所示，被告丙○○之陳述幾與其警詢筆錄之記
    載相同，其中並有諸多如「安非他命1 包毛重7點6公克」、
    「於93年6月5日12時許」等，顯非一般人回答問題、陳述經
    驗之用語、方式，足認被告警詢筆錄應係先行製作後，被告
    丙○○複誦及錄音。員警於錄音前先行製作筆錄，本件員警
    詢問過程即未予全程錄音，固有瑕疵，惟被告警詢自白是否
    應導致證據排除之效果，即被告警詢自白有無證據能力，仍
    應探究被告丙○○警詢自白是否出於任意性。
  (二)被告丙○○於警詢當日之偵查中提出刑求抗辯，檢察官當庭
    勘驗被告丙○○並無遭毆打傷痕，並於當庭拍照存證，此有
    93年6月6日偵查筆錄及被告近身照片4 幀附卷可稽（見偵查
    卷第139頁、第154至第157 頁）；又被告丙○○警詢供述之
    內容，涉及本案犯罪事實者，主要為 「持有偽鈔經警查獲」
    、「偽鈔係向『阿成』所買」、「已經行使過1張1000 元偽
    鈔，在桃園的停車場」，而此揭內容，除了關於有無行使之
    外，被告嗣後於原審對於「有無持有偽鈔」乙節，亦未爭執
    而坦承之，因此，從此等脈絡以觀，被告既不爭執持有偽鈔
    之事實，供述亦不違反其本意，其警詢之供述即難認是出於
    非任意性，甚且，被告丙○○亦自承警詢中所謂的 「阿成」
    是伊自己告訴警員的，亦足認警詢之內容係出於被告丙○○
    自己的意思，而非因為員警妨害其意思而為。再者，就員警
    是否刑求之動機而言，查獲「持有」偽鈔、「行使」偽鈔之
    積分相同，此業據承辦員警陳俊傑於原審證稱在卷（見原審
    卷第307頁），則員警既已當場查獲被告持有偽鈔， 又何須
    刑求取得被告丙○○「行使」之自白。
  (三)綜上調查結果，尚難認被告丙○○警詢自白非出於其任意性
    而排除其證據能力。
二、證人丙○○（對被告甲○○犯罪事實）警詢筆錄之證能力：
    按「被告以外之人於司法警察官或司法警察調查中所為之陳
    述，與審判中不符時，其先前之陳述具有較可信之特別情況
    ，且為證明犯罪事實存否所必要者，得為證據」，刑事訴訟
    法第159條之2亦定有明文。經查，本件證人即共同被告丙○○之警詢筆錄，與其嗣後於審判中證述不符，然該項警詢筆
    錄，一則甫經逮捕，尚無時間機會考慮其陳述對他人之影響
    ，且對事情之經過記憶較新，具有較可信且為證明犯罪事實
    存否所必要之例外情形，本院認為有證據能力，先予敘明。
三、扣案偽造之通用紙幣之證據能力：
    扣案之偽鈔18張及6 張，係於上揭時、地經被告丙○○、甲○○同意搜索後，員警分別自被告丙○○的背包、被告甲○○的皮包內搜索扣押取得，此有被告丙○○、甲○○之搜索
    同意書及搜索扣押筆錄附卷（見偵查卷第60、62、63、65頁
    ）可稽，被告於本院審判程序中對此亦無意見（見本院卷第
    55頁背面），依刑事訴訟法第131條之1及第133條第1項規定
    ，本案扣得之偽造通用紙幣24張，乃依據法定程序取得之證
    據，核有證據能力，併予敘明。
乙、實體部分：
甲、被告丙○○部分：
一、訊據被告丙○○對於上揭時、地持有偽鈔經警查獲之事實坦
    承不諱，惟否認有何收集偽鈔之犯行，辯稱：伊是從小馬處
    拿到偽鈔的，拿到時根本不知道是偽鈔，伊在偵查及原審所
    以自白，是因為想講出來法官也不會相信，況且，扣案的偽
    鈔製作粗糙，是玩具鈔票，一看即知，並不致使人誤為通用
    紙鈔等語。經查：
  (一)上揭事實，有附表所示偽造之通用紙幣24張扣案可資佐證（
    其中18張自被告丙○○處扣得，另6 張自被告甲○○處扣得
    ，持有情形詳如附表所示，至自被告丙○○、甲○○處扣得
    之偽造通用紙幣，其紙幣編號係依據被告之警詢筆錄及由被
    告確認後並在其上簽名之扣案偽造通用紙幣影本，見偵查卷
    第94至100 頁，至於扣押筆錄上記載之紙幣編號有誤，併予
    敘明），而扣案偽造之通用紙幣經送中央印製廠鑑定結果，
    均係以彩色噴墨方式仿印，無凹版印紋凸起效果，紙張非鈔
    券紙，以螢光墨仿紙張螢光纖維絲，水印及安全線以灰色墨
    在紙張背面仿製，安全線另以黏貼箔膜（含面額數字）仿鈔
    券正面5 段裸露部分，左下角面額數字以亮光物質仿折光變
    色油墨， 均屬偽造，有中央印製廠93年8月27日中印發字第
    0930004158號函附卷可稽（見偵查卷第191頁）。
  (二)被告丙○○收集偽造之通用紙幣，業據被告丙○○於原審自
    白，被告丙○○雖於本院辯稱不知道收受的鈔票是偽鈔云云
    ，然查，原審於歷次訊問時均明白告知被告丙○○所犯罪名
    及所涉犯罪事實，被告丙○○對其涉犯之犯罪事實應知悉甚
    詳，而被告丙○○於原審準備程序時坦承是經警同時查獲時
    冒名馬福志的「乙○○」交付的，且坦承「他教我拿去買東
    西，然後找錢」等語（見原審卷第65、66頁），原審受命法
    官據此整理兩造不爭執之事項，被告丙○○對此亦無異詞（
    見原審卷第69、70頁），再者，距案發一年六個月之後的原
    審審判程序中，不論是證據調查程序、訊問被告程序及辯論
    程序被告丙○○均迭次自白上揭事實（見原審卷第314、315
    、319 頁），是其自白應係真實，被告所辯「講了法官也不
    相信」而虛應乙節，並不可採，再稽之同案獲案者，確有冒
    名「馬福志」之人，此有「馬福志」照片及警詢筆錄附卷可
    稽（見偵查卷第42至43、89頁），是被告丙○○自白亦與補
    強證據相符，其於本院翻異前詞，改稱不知道收受的是偽鈔
    云云（見本院卷第35頁背面），尚難採信。至於被告丙○○
    意圖供行使之用而交付偽造之通用紙幣6 紙予被告甲○○之
    事實，業據本院調查明確，說明如下（詳見理由欄乙被告甲○○部分）。
  (三)被告丙○○另辯稱扣案之偽鈔，製作粗糙，是玩具鈔票，不
    致使人誤為通用紙幣云云，然查，本院於審判程序中當庭勘
    驗扣案之偽造紙幣，勘驗結果：扣案鈔票具有防偽線、其上
    的文字、數字及圖案均與真鈔的形式相符、大小與真鈔相符
    ，外觀上無法明顯區別，此有勘驗筆錄可稽（見本院卷第56
    頁背面），被告丙○○所辯亦無可採信。
  (四)至被告丙○○聲請傳喚「乙○○」作證，然查，乙○○迭經
    原審及本院傳喚無著，而被告丙○○上揭犯行事證明確，亦
    無再調查證人乙○○證詞之必要，併予敘明。
  (五)綜上，本案事證明確，被告丙○○犯行應堪認定。
二、論罪之理由：
  (一)核被告丙○○收集偽造通用紙幣之所為，係犯刑法第196 條
    第1 項後段之意圖供行使之用而收集偽造通用紙幣罪；其交
    付偽造之通用紙幣之所為，係犯刑法第196條第1項後段之意
    圖供行使之用而交付偽造之通用紙幣罪。
  (二)檢察官起訴書雖認被告丙○○係犯刑法第196條第1項前段之
    行使偽造通用貨幣罪，惟查除被告丙○○之自白外，復查無
    其他任何證據證明被告丙○○有行使偽造通用紙幣罪之犯行
    ，本件起訴書所載法條尚有未洽，惟起訴之社會基本事實相
    同，所犯法條條項亦相同，僅行為態樣階段不同，故不另變
    更起訴法條，併予敘明。
  (三)按「收集偽造銀行券與交付於人，雖係兩種行為，然在法律
    上既均以意圖行使為要件，則上訴人於意圖行使而收集後，
    復以行使之意思而交付於人，其收集行為，自應為交付行為
    所吸收，論以交付之罪」，最高法院24年上字第1281號判例
    可資參照。被告丙○○意圖行使收集偽造之通用紙幣後，復
    以行使之意思交付予被告甲○○，揆諸上揭判例意旨，其收
    集之行為，自應為交付行為所吸收，論以交付之罪。
  (四)被告丙○○有事實欄所述論罪科刑之執行紀錄，有臺灣高等
    法院被告前案紀錄表可按，其於有期徒刑執行完畢後5 年內
    再犯上開有期徒刑以上之罪，為累犯，應依刑法第47條規定
    ，加重其刑。
三、撤銷改判之理由及科刑：
    原審對被告論罪科刑，固非無見，惟原判決未予認定被告丙○○交付偽造之通用紙幣予被告甲○○之事實，部分事實認
    定有誤，被告丙○○上訴，否認犯罪，固無理由，惟判決既
    有可議之處，自應由本院將原判決撤銷改判。爰審酌被告丙○○犯罪之動機、目的、手段、其收集偽造通用貨幣之數量
    ，對貨幣之公共信用、交易安全所生之危害，兼衡被告丙○○收集偽造通用貨幣後雖將部分交付予被告甲○○，但其持
    有部分尚未行使即被查獲、及犯後否認犯行等一切情狀，量
    處如主文第二項所示之刑。扣案如附表編號1至3所示新臺幣
    1000元之偽造紙幣18張，均係偽造之通用貨幣，不問屬於犯
    人與否，應依刑法第200條規定沒收之。
乙、被告甲○○部分：
一、訊據被告甲○○矢口否認有何收集偽造貨幣犯行，辯稱：伊
    於93年6月5日中午11時許，與被告丙○○共乘男友「小馬」
    所駕駛之汽車，前往臺北縣板橋市○○路9號606室，途中被
    告丙○○在臺北縣板橋市縣○○道附近先行下車後，未久即
    致電「小馬」，告知不慎將鈔票掉在車上，並與「小馬」相
    約在上址返還，伊於「小馬」所駕駛之汽車內尋獲被告丙○○所稱紙鈔6 張後，即將之放入皮包內，擬持往上址返還被
    告丙○○，伊僅代被告丙○○暫為保管，不知前開新臺幣面
    額1000元紙鈔係屬偽造等語。經查：
  (一)被告甲○○於上揭時、地因持有偽造之新臺幣面額1000元紙
    幣6張，有附表編號3、4所示之偽造通用紙幣6張扣案可證，
    且為被告甲○○所坦承，扣案偽鈔經送鑑定結果，均係偽造
    之通用紙幣，亦有卷附前揭中央印製廠93年8 月27日中印發
    字第0930004158號函可佐（見偵查卷第191 頁）。是本案再
    應審酌者，乃被告甲○○持有偽鈔的原因為何。
  (二)關於被告甲○○所辯持有偽鈔之原因：
  (1)被告甲○○於93年6月5日經警查獲當天，旋於93年6月5日警
    詢供稱：「因案發前我剛好在板橋市○○路附近逛街，我男
    友『馬福志』則在府中路9號606室套房內找她姊姊馬惠宜聊
    天，剛好丙○○打電話給我說他將錢掉在他所開的車子右前
    座上，車子現停在府中路9 號樓下附近請我順道將錢拿上去
    給他，結果就被警方查獲」等語（見偵查卷宗第24頁），惟
    查被告甲○○於警詢所供與嗣後於偵、審所辯各情均不相符
    ：
    ─「偽鈔是掉在何人車上（警詢稱被告丙○○；偵審均稱小
        馬）」；
    ─「被告丙○○打電話給何人（警詢稱被告甲○○；偵審均
        稱小馬）」；
    ─「被告甲○○是到何人車上取得偽鈔（警詢稱被告丙○○
        ；偵審均稱小馬）」；
    ─「被告丙○○是在何時打電話給被告甲○○（警詢稱在板
        橋市○○路附近逛街時；偵審均稱：被告甲○○在車上
        時）」
    按果真被告甲○○不知道持有之紙鈔為偽鈔而未涉犯本案，
    甫經警查獲，理應立即供出真正的事實，企求警察機關導入
    真正的偵查方向，以求真象大白，惟被告甲○○於警詢所陳
    持有偽鈔之原因，卻與上揭所辯迥然不同，因此被告甲○○
    於偵、審所辯，是否真實，即有可疑。再者，被告甲○○雖
    又辯稱警詢是其男友「小馬」威脅伊要伊這麼說的云云（見
    本院卷第312 頁），然查，被告甲○○所稱之男友即警詢中
    冒名「馬福志」者，其於警詢中供稱「丙○○來電告知他錢
    掉在我車上…甲○○就該偽鈔拾起放置於他皮包內」（見偵
    查卷第43頁），亦核與被告甲○○警詢所辯不同，反而與被
    告甲○○偵、審所辯意旨相符，是以「馬福志」何有威脅被
    告甲○○之理，是被告甲○○所辯不足採信（按在此援引「
    馬福志」之警詢筆錄，非用來證明本案犯罪事實有無之證據
    方法，而係用來彈劾被告甲○○辯詞，依傳聞法則之法理，
    尚不予以排除，併予敘明）。
  (2)被告甲○○雖於偵查中即改稱「在小馬車上拾獲偽鈔」，辯
    稱：「原本我們3 人約在縣民大道附近，一起上車後，開到
    了縣民大道時丙○○說要開他自己的車，所以他就下車，丙○○在我們車上是坐在副駕駛座後面，後來丙○○打電話給
    我男友說他有錢掉在我男友車上，我回頭確實有看到錢一疊
    折起來放在後座，我撿起來沒有看多少錢就收起來。」等語
    （見偵查卷第137頁），惟其辯稱「3人一起上車」，與證人
    丙○○於原審所證「被告甲○○與『小馬』先在車上，丙○○之後上車」不同（見原審卷第201 頁）；被告甲○○所辯
    「錢是一疊折起來」，與證人丙○○於原審所證「鈔是一張
    一張抽起來數」而掉落的情形（見原審卷第201 頁）亦有不
    同，然此涉及事件重要歷程，所陳述的內容都是積極生動的
    事件經過，被告甲○○與證人丙○○供述之矛盾，要非出於
    記憶錯誤所致，是被告甲○○所辯即令人採信。
  (3)被告甲○○辯解不惟前、後不一，而且亦與情相悖，依被告
    甲○○所辯：撿拾偽鈔是要還給共同被告丙○○，而共同被
    告丙○○人在府中路云云，果此，被告甲○○的男友「小馬
    」既已駕車到上揭處所，「小馬」自己亦進入到上址，則被
    告甲○○何以又會攜帶鈔票去逛街，甚且，「小馬」既知悉
    被告甲○○所攜帶者係偽鈔，又如何會聽任被告甲○○任意
    帶著去逛街，而不立即返還共同被告丙○○？被告甲○○所
    辯殊悖於常理，難以採信。
  (三)證人即共同被告丙○○於原審審理中，對於被告甲○○持有
    偽鈔的原因，雖具結證稱如被告甲○○辯稱之事實，然審度
    該證詞可信度，尚難採信：
  (1)共同被告丙○○於原審所證情節，核與其最初於警詢、偵查
    所證之事實迭有不同，共同被告丙○○最初於93年6月6日警
    詢陳稱：「我是於93年6月5日12時許在板橋市○○路路旁，
    無償提供給她6 張偽鈔使用，我事先有告訴她係偽鈔，她知
    道」（見偵查卷第14頁），嗣當日於偵查中改稱：「甲○○
    撿到」的說法，然其供稱：「我先坐馬福志（即小馬）開的
    車，我坐副駕駛座，甲○○坐後座，到了縣民大道我就下車
    …（在甲○○身上查扣到的偽鈔何來）我掉在馬福志的車上
    …我在車上拿幾張出來數，數到第6 張剛好電話進來，我接
    完電話就忘了」等語（見偵查卷第138 頁），所陳「坐在副
    駕駛座」及「偽鈔掉在駕駛座」的情節，亦與被告甲○○於
    偵查中所供不符（見偵查卷第137 頁），而共同被告丙○○
    於93年9月7日偵查初始仍供稱是「坐在副駕駛座，錢掉在手
    剎車處」（見偵查卷第228 頁），嗣後檢察官質以為何所供
    與被告甲○○不同時，共同被告丙○○忽焉改稱「我先坐後
    面，後來又換位置」云云（見偵查卷第229 頁），自此之後
    證詞始與被告甲○○所辯趨於一致。
  (2)果真「被告甲○○撿到偽鈔」之說屬實，則共同被告丙○○
    於93年6月6日偵訊時，何以對於前一日即93年6月5日甫親自
    經歷之事實會認知錯誤，且坐在副駕駛座或後座，乃完全不
    同之事實，共同被告丙○○如何可能在經過1 日之後就會有
    記憶上的錯誤。抑且，共同被告丙○○於93年9月7日偵查時
    明確供陳「錢掉在手剎車處」，縱使共同被告丙○○因為換
    位置而從副駕駛座到後座，但偽鈔又如何從「掉在手剎車處
    」（偵查所證；見偵查卷第228頁）移動到「掉在後座」（
    原審所證；見原審卷第201、203頁）。此外，共同被告丙○○於原審證詞亦多有瑕疵，其所證偽鈔掉落的原因，是因為
    將偽鈔「從信封袋內一張一張抽出來算」（見原審卷第 201
    頁），衡與常情相違，是否為合理化遺落在車上的偽鈔非24
    張一疊，而僅有6 張；又共同被告丙○○於原審經檢察官詰
    問時，先則證稱「上車時還有甲○○」，然此事實一則與其
    所供「伊從副駕駛座移到後座」不符，二則無法規避「小馬
    在車上交付丙○○偽鈔時，甲○○亦在場」之事實，共同被
    告丙○○隨即於檢察官詰問其所坐位置時，又改稱「坐在駕
    駛座旁邊，後來甲○○上車，我就坐到後面」云云（見原審
    卷第201 頁），是共同被告丙○○於原審之證詞，不惟多有
    瑕疵，且多見附合被告甲○○辯詞之跡，難以採信。
  (4)反觀共同被告丙○○最初於警詢供稱偽鈔是伊交付被告甲○○的，核與調查之事證相符，共同被告丙○○雖於原審證稱
    ：警詢不實在，因遭警刑求且藥癮發作頭腦不清楚才這樣說
    云云（見原審卷第202頁），然查，被告甲○○之警詢係提
    出「撿到偽鈔」茲為抗辯（此時稱是掉在丙○○車上），核
    與共同被告丙○○所述不同，倘員警有不正取供或曲解共同
    被告丙○○之意，則何以就被告甲○○部分為不同記載，此
    其一也，況且，員警於共同被告丙○○與被告甲○○所陳不
    同處，進而質以共同被告丙○○，而證人丙○○答稱：「她
    可能為逃避刑責才如此供述，因我車子停在路旁車門上鎖，
    她沒有車子鎖匙要如何開門拿取偽鈔，而且我車上根本沒有
    放偽鈔，均隨身攜帶在身上」等語（見偵查卷第14頁背面）
    ，觀諸證人丙○○所陳，邏輯清晰，條理分明，何來「藥癮
    發作頭腦不清楚」，再者，證人丙○○所反駁被告甲○○之
    內容，果若非出自證人丙○○真意，員警又如何得悉「被告
    甲○○有無丙○○汽車鎖匙」，證人丙○○於警詢所證，經
    調查結果，應可採信。
  (四)綜上調查結果，被告甲○○持有偽造通用紙幣，應係明知該
    紙幣為偽造之事實，其意圖供行使之用而收集之事實，事證
    明確，應堪確信。
二、核被告甲○○所為，係犯刑法第196條第1項後段之意圖供行
    使之用而收集偽造通用紙幣罪。檢察官起訴書雖認被告甲○○係犯刑法第196條第1項前段之行使偽造通用貨幣罪，惟查
    尚無任何證據證明被告甲○○有行使偽造通用紙幣罪之犯行
    ，且起訴書犯罪事實欄，亦認被告甲○○係收集偽造千元券
    ，本件起訴書所載法條尚有未洽，惟所犯法條條項相同，僅
    行為態樣階段不同，不另變更起訴法條，併予敘明。
三、撤銷改判之理由及科刑：
    原審未能詳查，遽為被告甲○○無罪之判決，其證據之取捨
    ，難謂適法。檢察官上訴，執此指摘原判決不當，核有理由
    ，自應由本院將原判決予以撤銷改判。按被告所為本件犯行
    ，其持有偽鈔數量僅有6 張，依其犯罪之情節，惡性尚非重
    大，若科以法定最低度刑，顯有情輕法重之情形，是被告犯
    罪情狀，有可憫恕之處，爰依刑法第59條規定，酌減其刑。
    爰審酌被告甲○○犯罪之動機、手段、收集偽造之通用紙幣
    未及行使旋遭查獲、對貨幣之公共信用、交易安全所生之危
    害、及犯罪後猶一再否認等一切情狀，量處有期徒刑二年。
    扣案如附表編號4、5所示新臺幣1000元之偽造紙幣6 張，均
    係偽造之通用貨幣，不問屬於犯人與否，應依刑法第200 條
    規定沒收之。
據上論斷，應依刑事訴訟法第369條第1項前段、第364條、第299
條第1項前段，刑法第196條第1項後段、第200條、第47條、第59
條，罰金罰鍰提高標準條例第1條前段，判決如主文。
本案經檢察官鍾鳳玲到庭執行職務
中    華    民    國    95    年    6    月    22    日
                  刑事第十五庭  審判長法  官  吳昭瑩
                                      法  官  楊貴雄
                                      法  官  王梅英
以上正本證明與原本無異。
如不服本判決，應於收受送達後十日內向本院提出上訴書狀，其
未敘述上訴之理由者並得於提起上訴後十日內向本院補提理由書
（均須按他造當事人之人數附繕本）。
                                      書記官  李信穎
中    華    民    國    95    年    6     月    27    日
附錄本案論罪科刑法條全文
中華民國刑法第196條
（行使收集或交付偽造變造通貨、幣券罪）
行使偽造、變造之通用貨幣、紙幣、銀行券，或意圖供行使之用
而收集或交付於人者，處三年以上十年以下有期徒刑，得併科五
千元以下罰金。
收受後方知為偽造、變造之通用貨幣、紙幣、銀行券而仍行使，
或意圖供行使之用而交付於人者，處五百元以下罰金。
第一項之未遂犯罰之。
附表
┌──┬───────┬─────────┬─────┬────┐
│編號│面額（新臺幣）│紙幣編號          │數量      │ 持有人 │
├──┼───────┼─────────┼─────┼────┤
│1   │1000元        │JP839702XD        │2 張      │ 丙○○ │
├──┼───────┼─────────┼─────┼────┤
│2   │1000元        │JP983702XD        │6 張      │ 丙○○ │
├──┼───────┼─────────┼─────┼────┤
│3   │1000元        │JP999702XD        │10張      │ 丙○○ │
├──┼───────┼─────────┼─────┼────┤
│4   │1000元        │JP839702XD        │3 張      │ 甲○○ │
├──┼───────┼─────────┼─────┼────┤
│5   │1000元        │JP999702XD        │3 張      │ 甲○○ │
└──┴───────┴─────────┴─────┴────┘


司法院資訊處製作；財團法人民間司法改革基金會備份。
